臺灣高等法院臺南分院刑事裁定　　　　　 九十三年度聲再字第一號　　　　Ｇ
　　　聲　請　人
　　　即受判決人　甲　○　○
右聲請人因妨害公務案件，對於本院八十九年度上易字第一七六八號中華民國八十九
年十一月十六日確定判決（臺灣臺南地方法院八十八年度易字第二八七三號、臺灣臺
南地方法院檢察署八十八年度營偵字第一一七六六號），聲請再審，本院裁定如左：
      主      文
再審之聲請駁回。
      理      由
一、聲請意旨略稱：為不服鈞院八十九年度上易字第一七六八號確定判決，依法提起
    再審之訴。該判決認定被告於八十八年一月十九日九時三十分，無故侵入被害人
    黃明發所有位於台南縣仁德鄉中洲村二十二號住宅，損壞黃明發上揭住處之門柱
    而生損害於黃明發等語，但查上址，並無黃明發所有之房屋坐落該處，被告不可
    能毀損被害人之物等語，並提出台南縣歸仁地政事務所九十二年七月十一日之土
    地複丈成果圖為證而聲請本件再審云云。
二、按有罪之判決確定後，因發現確實之新證據，足認受有罪判決之人應受無罪、免
    訴、免刑或輕於原判決所認罪名之判決者，為受判決人之利益，得聲請再審。又
    不得上訴於第三審法院之案件，除前條規定外，其經第二審確定之有罪判決，如
    就足生影響於判決之重要證據漏未審酌者，亦得為受判決人之利益，聲請再審；
    刑事訴訟法第四百二十條第一項第六款及第四百二十一條定有明文。所謂「新證
    據」，係指於事實審法院判決當時已經存在，即事實審法院於判決前，因未經發
    現，不及調查斟酌，至其後始行發現者為限。又所謂發見確實新證據，係指就新
    證據本身形式上觀察，毋須經調查程序，顯然可認為足以動搖原確定判決者而言
    。再者，所謂漏未審酌之證據，係指該證據在前審審判當時已有發見，而為調查
    注意所不及者而言（最高法院二十八年抗字第八號判例、四十年台抗字第二號判
    例、七十二年度第十一次刑事庭會議決議、四十四年度台抗字第四十號裁定參照
    ）。
三、經查：本件再審聲請人提起本件再審，僅空泛陳稱原確定判決所確認之土地上並
    無被害人房屋，被告不可能毀損被害人之物云云，並提出台南縣歸仁地政事務所
    九十二年七月十日之土地複丈成果圖一件（影本）為證，並未具體指摘原確定判
    決有何刑事訴訟法第四百二十條第一項各款規定之事由，亦未指稱該確定判決有
    何足生影響於判決之重要證據漏未斟酌之情事。辜不論上開丈量成果圖之複丈時
    間距本案判決確定期日即八十九年十月十二日，已近三年，是否足以據以推翻三
    年前認定之事實，已有疑義！況查原確定判決業於判決理由中，依據證人張健昌
    、鄭明昌、方典如、張雅俐、李振榮等人之證詞，及告訴人所提出「賣契字」、
    委託書及台南縣稅捐稽徵處新化分處房屋稅籍證明書（收據）、台南縣稅捐稽徵
    處新化分處八十二年五月十三日南縣稅新分字第Ｏ三一五一四號函、台南縣稅捐
    稽徵處七十五、七十九年度房屋稅繳納通知書、八十八年六月台灣電力公司收據
    、八十八年六月台灣省自來水公司收據及本院八十三年度上易字第二七Ｏ號刑事
    判決影本各一份等資料，明確認定再審聲請人確有毀損告訴人黃明發所有之門牌
    號碼台南縣仁德鄉○○村○○路二十二號房屋門栓犯行等情在案，而再審聲請人
    於該案件審理中迄未提出任何有關房屋不存在之答辯，且於本院八十九年度聲再
    字第二四四號就本件原確定判決提起第一次聲請再審時（本件為第二次聲請），
    亦僅主張「原確定判決第三頁第二點第六行記載『故被告所提出建物測量成果圖
    上斜線部分二十一號建物，與本件房屋實兩不相涉』等字句，其實再審聲請人所
    毀損者係坐落台南縣仁德鄉○○村○○路二十一號自己所有房屋之門栓，而非同
    路第二十二號建物，原確定判決將其所有之同路第二十一號建物誤認為同路第二
    十二號建物，為此狀請裁定准予再審」等語，並無隻字片語提及上情，有本院八
    十九年度聲再字第二四四號裁定影本在卷可證，是再審聲請人上開主張既非前開
    所謂確實之「新證據」，又與所謂「漏未審酌之證據」不符，揆諸前開說明，顯
    與再審之要件不符，且其依重要證據漏未審酌聲請再審亦已逾送達判決後二十日
    ，是再審聲請人再審之聲請，為不合法及無理由，應予駁回。
據上論斷，應依刑事訴訟法第四百三十四條第一項裁定如主文。
中    華    民    國      九十三      年      一      月      十三      日
                                  臺灣高等法院臺南分院刑事第五庭
                                      審判長法官  楊    明    章
                                            法官  顏    基    典
                                            法官  沈    揚    仁
右正本證明與原本無異。
不得抗告。
                                      法院書記官  李    梅    菊
中    華    民    國      九十三      年      一      月      十四      日
